臺灣高等法院刑事判決
109年度上易字第921號
上  訴  人  
即  被  告  黃孜尚



上列上訴人因竊盜案件，不服臺灣桃園地方法院108年度易字第2
14號，中華民國109年2月27日第一審判決（起訴案號：臺灣桃園
地方檢察署107年度偵字第22547號），提起上訴，本院判決如下
：
    主  文
原判決撤銷。
黃孜尚共同犯竊盜罪，累犯，處有期徒刑伍月，如易科罰金，以
新臺幣壹仟元折算壹日。
未扣案之犯罪所得新臺幣壹拾捌萬元、華碩筆記型電腦壹臺均沒
收，於全部或一部不能沒收或不宜執行沒收時，追徵其價額。
    犯罪事實
一、黃孜尚、謝麗珠（起訴書原記載為「林玉珊」，然此部分經
    被告於本院審理時供承「林玉珊」之真實姓名為謝麗珠，應
    予更正，並由檢察官另案偵辦）共同意圖為自己不法之所有
    ，基於竊盜之犯意聯絡，於民國107年6月22日凌晨3時許，
    由黃孜尚騎乘車牌號碼000-0000號普通重型機車（登記於其
    父親黃庭鄰名下，下稱本案機車）搭載謝麗珠，前往址設桃
    園市○○區○○路0 段000 號之嚐嚐九九快炒店（下稱上開快炒
    店）附近，並由謝麗珠看管本案機車及負責把風接應，黃孜
    尚則先後於同日凌晨3 時26分許、同日凌晨4 時3 分許，從
    未上鎖之側門侵入上開快炒店內，接續竊取上開快炒店副店
    長楊玉梅管領之現金新臺幣（下同）18萬元、華碩筆記型電
    腦1 臺（價值5,000 元）得手後，旋與謝麗珠會合並騎乘本
    案機車離去。
二、案經楊玉梅訴由桃園市政府警察局八德分局（下稱八德分局
    ）報告臺灣桃園地方檢察署（下稱桃園地檢署）檢察官偵查
    起訴。
    理  由
壹、程序方面
    按被告以外之人於審判外之陳述，雖不符刑事訴訟法第159 
     條之1 至第159 條之4 之規定，而經當事人於審判程序同
    意作為證據，法院審酌該言詞陳述或書面陳述作成時之情況
    ，認為適當者，亦得為證據；又當事人、代理人或辯護人於
    法院調查證據時，知有刑事訴訟法第159 條第1 項不得為證
    據之情形，而未於言詞辯論終結前聲明異議者，視為有前項
    之同意，刑事訴訟法第159條之5定有明文。經查，檢察官、
    上訴人即被告黃孜尚（下稱被告）於本院審判程序時就證據
    能力均表示沒有意見等語（本院卷第90至92頁），供述證據
    部分視為同意作為證據，本院審酌各該證據作成或取得時狀
    況，並無顯不可信或違法取得等情況，且經本院依法踐行證
    據調查程序並認為適當，而有證據能力；其餘資以認定本案
    犯罪事實之非供述證據，亦查無違反法定程序取得之情形，
    依刑事訴訟法第158條之4之反面解釋，亦有證據能力。
貳、實體方面
一、上開犯罪事實，業據被告於本院審理時坦承不諱，核與證人
    即告訴人楊玉梅於警詢時證述、證人即八德分局四維派出所
    員警陳敬霖於偵查中之證述相符（桃園地檢署107年度偵字
    第22547號卷〈下稱偵查卷〉第10頁正反面、44、45頁），並
    有公路監理電子閘門查詢結果、監視器畫面擷圖、行進路線
    圖、原審勘驗筆錄及如附表一、二之勘驗筆錄暨擷圖、內政
    部警政署刑事警察局107年7月30日刑生字第1070062458號鑑
    定書附卷（偵查卷第11至17頁、原審卷第50至52、58、135
    至201、232頁）可稽，足認被告上開之任意性自白核與事實
    相符，應堪採信。本案事證明確，被告犯行洵堪認定，應依
    法論科。
二、論罪科刑
　㈠按行為後法律有變更者，適用行為時之法律。但行為後之法
    律有利於行為人者，適用最有利於行為人之法律，刑法第2
    條第1 項定有明文。本案被告行為後，刑法第320 條第1 項
    於108 年5 月29日修正公布，並自同年月31日起生效；修正
    前該條規定：「意圖為自己或第三人不法之所有，而竊取他
    人之動產者，為竊盜罪，處5 年以下有期徒刑、拘役或5 百
    元以下罰金（並依刑法施行法第1 條之1 第1 項、第2 項前
    段規定，貨幣單位變更為新臺幣且金額提高為30倍）」；修
    正後則規定：「意圖為自己或第三人不法之所有，而竊取他
    人之動產者，為竊盜罪，處5 年以下有期徒刑、拘役或50萬
    元以下罰金」，是經比較新舊法之結果，修正後之刑度較修
    正前為重，並未較有利於行為人，依刑法第2 條第1 項前段
    規定，本案應適用被告行為時即修正前刑法第320 條第1 項
    規定論處。
　㈡核被告所為，係犯修正前刑法第320 條第1 項之竊盜罪。被
    告前後2 次進入上開快炒店內竊取物品之行為，係基於單一
    之犯意，於密接之時空為之，各行為之獨立性即為薄弱，依
    社會通念難以強行分開，應論以接續犯。被告就本案犯行與
    謝麗珠間，具有犯意聯絡及行為分擔，應論以刑法第28條之
    共同正犯。
　㈢累犯部分：
　1.被告前①因偽造文書案件，經原審法院以93年度壢簡字第483
     號判決處有期徒刑3月確定；②因強盜案件，經原審法院以9
    3年度訴字第1038號判決處有期徒刑8年確定；③因竊盜、贓
    物等案件，經原審法院以93年度易字第1202號判決分別處有
    期徒刑4月、拘役50日確定；上開①、③部分，嗣經原審法院
    以97年度聲減字第240號裁定各減其宣告刑2分之1 後，再將
    減刑後之①案與不得減刑之②案就有徒刑部分定應執行有期徒
    刑8年確定（徒刑執行期間為93年11月4日至101 年9月2日）
    ，與③案有期徒刑部分（徒刑執行期間為101年9 月3日至101
    年11月2日）接續執行，於100年4月14日假釋出監，嗣其遭
    撤銷假釋，尚餘①至③案之殘刑1年2月又15日。
　2.又被告④因竊盜、公共危險案件，經原審法院以100年度壢交
    簡字第3102號判決分別處有期徒刑2月、罰金5萬元確定；⑤
    因竊盜案件，經原審法院以101年度易字第106號判決處有期
    徒刑7月，案經上訴，經本院以101年度上易字第917號判決
    駁回上訴確定；⑥因竊盜案件，經原審法院以101 年度審易
    字第497 號判決處有期徒刑5月確定；⑦因竊盜等案件，經原
    審法院以101 年度審易字第574 號判決分別處有期徒刑7 月
    （共2罪）、5月（共4罪）、2月，應執行有期徒刑2 年確定
    ；⑧因竊盜等案件，經原審法院以101年度易字第704 號判決
    分別處有期徒刑6月、7月，應執行有期徒刑10月確定；⑨因
    竊盜案件，經臺灣新竹地方法院以101 年度審易字第909號
    判決處有期徒刑8月確定；⑩因竊盜案件，經原審法院以102
    年度易字第1371號判決處有期徒刑7月確定；上開④至⑧案另
    經原審法院以104年度聲字第789號裁定應執行有期徒刑4年
    確定（下稱應執行刑A）、⑨⑩案則經原審法院以104年度聲字
    第788號裁定應執行有期徒刑1年2月確定（下稱應執行刑B 
    ），而上開1.所載之①至③案殘刑（徒刑執行期間為101年7月
    4日至103年6月22日）與應執行刑A（徒刑執行期間為103年6
    月23日至107年3月12日）、應執行刑B（徒刑執行期間為107
    年3月13日至108年5月12日）接續執行後，被告於106年9月7
    日假釋出監並付保護管束，假釋期滿日為108年2月11日等情
    ，有本院被告前案紀錄表在卷（本院卷第43至72頁）可按。
    按接續執行之各罪，在執行上原各具獨立性，不因為謀受刑
    人利益及辦理假釋之便宜所採接續執行之各罪應合併計算已
    執行期間之權便措施，遂使執行上原各具獨立性並業已執行
    完畢之刑再度「復生」（最高法院103年度第1 次刑事庭會
    議決議意旨參照）。是被告於本案行為時，其上開①至③案（
    徒刑執行期間為101年7月4日至103年6月22日）之殘刑業已
    於103年6月22日執行完畢，則被告於前開部分之徒刑執行完
    畢後，5年以內故意再犯本案有期徒刑以上之罪，自仍構成
    累犯。參酌司法院釋字第775號解釋之意旨，考量被告前已
    有多次竊盜案件執行完畢之前案紀錄，而與本案所犯竊盜之
    罪名、罪質完全相同，可認被告對刑罰之反應力薄弱，前開
    刑之執行對其未能收矯正之效果，並經衡酌被告本案犯罪情
    節後，認適用刑法第47條第1項規定加重其刑之結果，並無
    罪刑不相當之情事，自依上開規定加重其刑。被告雖辯稱其
    係假釋中再犯，不構成累犯云云，惟①至③案殘刑既已於103
    年6月22日執行完畢，被告於假釋中再犯本案，依上開之說
    明，自仍屬構成累犯，被告辯稱非累犯云云即無理由，附此
    敘明。
三、撤銷改判之理由：
　　原審認被告罪證明確，予以論罪科刑，固非無見。惟查：被
    告提起本件上訴後，已於本院審理時坦承犯行，量刑基礎已
    有改變，且為原審未及審酌之事項。是被告以其已坦承犯行
    ，原審量刑過重為由，提起上訴，指摘原判決不當，為有理
    由，自應由本院將原判決予以撤銷改判。爰審酌被告任意竊
    取告訴人管領之財物，足徵其法治觀念淡薄，且欠缺尊重他
    人財產權之觀念，對他人之財產安全、社會治安影響非輕，
    所為殊非可取；並考量其犯後雖於偵查、原審時仍矢口否認
    犯行，惟於本院時已坦承犯行之犯後態度；復兼衡其所竊財
    物之價值、本案犯罪之動機、目的、手段、情節，及於警詢
    自陳高中肄業之智識程度、家庭經濟狀況勉持等一切情狀，
    量處如主文第二項所示之刑，並諭知易科罰金之折算標準。
    又被告本案所竊得之現金18萬元、華碩筆記型電腦1台，均
    為其犯罪所得，然未據扣案，亦未實際發還或由被告賠償告
    訴人，是未免被告坐享犯罪所得，爰依刑法第38條之1第1項
    前段、第3項規定諭知沒收，於全部或一部不能沒收或不宜
    執行沒收時，追徵其價額。
據上論斷，應依刑事訴訟法第369條第1項前段、第364條、第299
條第1項前段，刑法第2條第1項前段、第28條、第320條第1項（
修正前）、第47條第1項、第41條第1項前段、第38條之1第1項前
段、第3項，刑法施行法第1條之1第1項、第2項前段，判決如主
文。
本案經檢察官賴謝銓提起公訴，檢察官劉斐玲到庭執行職務。
中　　華　　民　　國　　109 　年　　7 　　月　　28 　 日
                  刑事第十一庭  審判長法　官  楊力進
                                      法　官  雷淑雯
                                      法　官  許文章
以上正本證明與原本無異。
不得上訴。
                                      書記官  范家瑜
中　　華　　民　　國　　109 　年　　7 　　月　　28　　日
附表一：路口監視錄影畫面
編號 檔名 畫面時間 勘驗結果 1 1_10_R_000000000000 0000-00-00 00：04：00至03：04：15 起始畫面為大昌里巷弄編號CAM10 監視器錄影畫面，朝巷子拍攝。期間未出現本案相關之人事物。   0000-00-00 00：04：16至03：04：28 一名身著深色長袖上衣、短褲之男子騎乘紅色機車，後座搭載之乘客則穿著上、下半部顏色不同之長袖外套，往畫面上方移動，並於03：04：28左轉消失畫面。 2 1_07_R_000000000000 0000-00-00 00：19：55至03：20：30 起始畫面為大昌里巷弄編號CAM07 監視器錄影畫面，朝巷子拍攝期間未出現本案相關人物於畫面中。   0000-00-00 00：20：31至03：20：54 畫面下左方出現一名穿著黑色連帽長袖上衣（正面有花色）、短褲（長度約至膝蓋，背後口袋處有深色花紋）及深色鞋子之男子（下稱甲男），往畫面上方之巷底走去，並於行進間將上衣之帽子戴上，於03：20：54，消失在畫面中。 3 1_07_R_000000000000 0000-00-00 00：52：23至03：52：34 起始畫面為大昌里巷弄編號CAM07 監視器錄影畫面，朝巷子拍攝。期間未出現本案相關人物於畫面中。   0000-00-00 00：52：35至03：53：00 甲男自畫面上方的巷底出現，往畫面左下方之巷口走去，此時可見甲男之右手有持不明物品，且其衣服上有一類似長方形之圖樣，於03：53：00，甲男消失在畫面中。 4 2_10_R_000000000000 0000-00-00 00：00：01至04：01：53 起始畫面為大昌里巷弄編號CAM10 監視器錄影畫面，朝巷子拍攝。期間內未出現本案相關人物。   0000-00-00 00：01：54至04：02：07 畫面左下方出現一台車身為紅色之機車，騎乘機車之人穿著深色短袖上衣、短褲，後座搭載之乘客則穿著上、下半部顏色不同之長袖外套，兩人共乘一部機車往畫面左上方之巷弄移動，並於04：02：07消失在畫面。 5 00000000（10602 ）介壽路二段252 巷與252 巷15弄口-1. 介壽路二段252 巷與252 巷15弄口（全）（照往介壽路方向) [0000-00-00000000]-00000000-000000 6/22/2018 03：03：25至03：03：32 畫面右側最下方電線桿處出現一台紅色機車，由一名身穿深色長袖上衣短褲之男子（下稱甲男），搭載一名身穿深色長袖上衣、短褲之女子（下稱乙女），兩人均頭戴白色安全帽，往畫面左側停放之白色小貨車處後方移動，並於03：03：32消失畫面。   6/22/2018 03：05：40至03：05：50 乙女騎乘紅色機車自畫面左側朝停放之白色小貨車處後方出現，往畫面下方移動，此時已不見甲男，乙女並於03：05：50消失在畫面中。   6/22/2018 03：05：51至03：09：41 期間內未出現本案相關人物。   6/22/2018 03：09：42至03：09：50 甲男自畫面左側停放白色小貨車後方處出現，可見其穿著黑色長袖連帽上衣、短褲及深色鞋子，其並將連帽之帽子戴上後，以快跑之姿勢，朝畫面右側最下方之電線桿處移動，此時可見其身著之上衣胸前有類似長方形之圖樣，並於03：09：50消失在畫面中。   6/22/2018 03：30：27至03：32：19 乙女騎乘機車從畫面下方出現，可見其身上穿著上、下半部顏色不同之長袖外套，且上半部之花色類似豹紋，往畫面左側停放之白色小貨車處移動，並停留於該白色小貨車後方；於03：31：47，乙女將機車掉頭，隨後騎乘該機車往畫面右側最下方之電線桿處移動，並於03：32：19消失在畫面中。   6/22/2018 03：35：34至03：50：20 乙女以手牽引機車，從畫面右側方才離去處出現，隨後將機車停靠在畫面右側最下方之電線桿處；於03：49：50，甲男從畫面右側最下方之電線桿處，以快跑的姿勢朝乙女的位置移動，隨後乙女離開機車，由甲男騎著機車，載著乙女往畫面下方移動並於03：50：20，兩人消失在畫面中。 

附表二：上開快炒店監視錄影畫面部分
編號 檔名 畫面時間 勘驗結果 1 cam00-00000000-000000.h264 18/06/22 03：26：00至03：26：08 一名身穿連帽長袖上衣（其衣服胸前有形似長方形之圖樣，並將連帽上衣之帽子戴上）、短褲（長度至膝蓋）及深色鞋子之男子（下稱甲男），出現在畫面中間，往畫面右下方移動，並於03：26：08消失在畫面中。   18/06/22 03：40：26至03：40：36 甲男從畫面右下方出現，可見其手上拿著數樣物品，往畫面左上方移動，並於03：40：36消失在畫面中。 2  cam00-00000000-000000.h264、、cam00-000000  00-000000.h264（兩檔案所攝得之影像相同，僅架設監視器之角度不同，以勘驗cam00-00000000-000000.h264為主） 18/06/22 03：26：00至03：26：21 期間未出現與本案相關之人事物。   18/06/22 03：26：22至03：40：16 甲男從畫面左下方出現，進入至收銀櫃臺內側，可見其屁股處揹著一個腰包，並以彎腰的姿態，於收銀台附近以目光查看附近之櫃子並環顧四周；於03：27：28，甲男開啟手機，以手機之燈光照射並開始翻動收銀台處下方之櫃子、桌面等，四處搜尋財物，並持續翻動收銀台下方櫃子，找尋財物；03：35：28，甲男從包包內拿出一樣物品，插入的收銀台下方之某櫃子，將櫃子打開查看，隨後繼續翻箱倒櫃，四處搜尋財物；於03：38：56，可見甲男將數樣物品拿在手中；之後甲男仍於收銀處持續翻找物品，並於03：40：02，持數樣物品朝畫面左下方移動，並於03：40：16離開畫面。 3 cam00-00000000-000000.h264 18/06/22 04：03：00至04：03：19 期間未出現本案相關之人事物。   18/06/22 04：03：20至04：03：26 一名身著短袖上衣、短褲及深色鞋子，形似戴頭套之男子（下稱A男），自畫面左上 方出現，往畫面右方移動，並於04：03：26離開畫面。   18/06/22 04：07：40至04：07：58 A男自畫面右方出現，先於畫面中間處停留些許後，又繼續往畫面左上方移動並於04：07：58離開畫面；而過程中可見A男手上拿著一個物品。   18/06/22 04：09：36至04：09：41 A 男自畫面右方中間處出現，可見其手上持著數樣物品，並往畫面最右側移動，於04：09：41離開畫面。   18/06/22 04：13：57至04：14：05 A 男再度自畫面左上方出現，並於畫面中間處停留翻找財物，又拿取桌上之衛生紙後，於04：15：20自畫面右側離開畫面。   18/06/22 04：20：59至04：21：11 A 男自畫面右方出現，手持數樣物品，朝畫面左上方移動，並於04：21：11離開畫面。 4  cam00-00000000-000000.h264、、cam00-000000  00-000000.h264（兩檔案所攝得之影像相同，僅架設監視器之角度不同，以勘驗cam00-00000000-000000.h264為主） 18/06/22 04：03：00至04：03：28 期間未出現本案相關之人事物。   18/06/22 04：03：29至04：06：40 一名身著短袖上衣、短褲及深色鞋子，形似戴頭套之男子（下稱A男），從畫面左上方出現，隨後往畫面右下方移動至店內收銀臺內側，腰間靠近屁股處繫著一個腰包，以彎腰的姿態，開始在收銀台內之抽屜、櫃子查看，尋找財物，並持續翻找財物一段時間。   18/06/22 04：06：41至04：07：41 A男離開收銀台內側，往收銀台之外側移動，先在收銀台外側稍微翻看收銀台處後，隨即往畫面上方移動，並於畫面上面方處持續翻找財物後，於04：07：41往畫面上方移動並離開畫面。   18/06/22 04：09：45至04：13：57 A男再度自畫面上方出現，現在畫面上方處、收銀台外側持續翻找財物，後往收銀台內側移動，於04：10：45進入收銀台內側，並持續於收銀台內側翻箱倒櫃，四處搜尋財物；於04：13：20，A男轉身自地上撿起某物往屁股處放，惟該物仍掉落收銀台內側之地面，又該物有形似手套之外觀；後A 男仍持續於收銀台內側尋找財物，於04：13：50方走出收銀台內側，往畫面上方移動並於04：13：57離開畫面。   18/06/22 04：15：21至04：20：59 A 男再度從畫面上方出現，手上拿著不明物體，往畫面右下方移動至收銀台內部，於04：15：37開始，A 男不斷的點燃手上之物體，以該物體燃燒之光線持續在收銀台內側翻箱倒櫃，搜尋財物；於04：18：46，A 男將桌上的某物拿至手中，持續翻箱倒櫃，四處搜尋財物；於04：19：55開始，A 男離開收銀台內側轉往畫面上方處移動，並點燃手上物品，持續於該處為搜尋財物；後A男往畫面上方移動，於04：20：59離開畫面。又A 男於離開時，其先前掉落形似手套之物品，仍於收銀台內側之地面。